【裁判字號】    98,審訴,4500
【裁判日期】    990128
【裁判案由】    毒品危害防制條例
【裁判全文】
臺灣高雄地方法院刑事判決            98年度審訴字第4500號
公  訴  人  臺灣高雄地方法院檢察署檢察官
被      告  甲○○
上列被告因毒品危害防制條例案件，經檢察官提起公訴（98年度
毒偵字第5853號），嗣被告於本院準備程序中就被訴事實為有罪
之陳述，經本院告知簡式審判程序之旨，並聽取被告與公訴人之
意見後，合議庭裁定由受命法官獨任進行簡式審判程序，判決如
下：
    主  文
甲○○施用第一級毒品，累犯，處有期徒刑柒月。
    事  實
一、甲○○曾於民國95年間因施用毒品案件，經本院以95年度毒
    聲字第1142號裁定送觀察勒戒後，認有繼續施用毒品傾向，
    再經本院以96年度毒聲字第620 號裁定令入戒治處所施以強
    制戒治，於97年1 月22日執行完畢，並經臺灣高雄地方法院
    檢察署檢察官以97年度戒毒偵字第59號為不起訴處分確定。
    另於95年間因竊盜案件，經本院以95年易字第1229號判決判
    處有期徒刑5 月確定。又於95年間因竊盜案件，經臺灣臺南
    地方法院以95年易字第1166號判決判處有期徒刑1 年2 月確
    定。上開各罪，經臺灣臺南地方法院以96年聲減字第4325號
    裁定減刑為應執行有期徒刑8 月15日確定，並接續執行，於
    97年8 月29日縮短刑期執行完畢。於前開戒治執行完畢釋放
    後5 年內，復基於施用第一級毒品海洛因之犯意，於98年7
    月15日某時，在高雄湖內鄉○○村○○街67巷12號住處，以
    針筒注射方式，施用第一級毒品海洛因1 次。嗣於98年7 月
    16日17時50分許，在臺南市○區○○路與崇德路口，為警盤
    查，梁舜清於警方未發覺其施用第一級毒品海洛因之前，主
    動向警方坦承施用第一級毒品犯行，而願接受裁判，且經採
    尿送驗，結果呈嗎啡陽性反應。
二、案經臺南市警察局第一分局報請臺灣臺南地方法院檢察署呈
    請臺灣高等法院檢察署令轉臺灣高雄地方法院檢察署檢察官
    偵查起訴。
    理  由
一、本件被告甲○○所犯係死刑、無期徒刑、最輕本刑為3 年以
    上有期徒刑以外之罪，其於準備程序中就被訴事實為有罪之
    陳述，經本院告知簡式審判程序之旨，並聽取公訴人及被告
    意見後，合議庭裁定由受命法官獨任進行簡式審判程序，合
    先敘明。
二、訊據被告對於上揭時、地，施用第一級毒品海洛因之事實，
    坦承不諱，而被告為警查獲所採之尿液檢體，經送臺南長榮
    大學檢驗結果，呈現可待因、嗎啡陽性反應，此有臺南長榮
    大學98年8 月4 日0000000 號確認報告暨臺南市警察局第一
    分局偵辦涉嫌毒品危害防制條例案送驗尿液及年籍對照表各
    1 份附卷可稽。足徵被告之任意性自白核與事實相符，應堪
    信為真實，可採為本件論罪科刑之依據。是本件事證明確，
    被告施用第一級毒品犯行，洵堪認定，應予依法論科。
三、按海洛因為毒品危害防制條例第2 條第2 項第1 款所稱之第
    一級毒品，不得施用、持有。次按觀察、勒戒或強制戒治執
    行完畢釋放後，5 年內再犯第10條之罪者，應依一般刑事訴
    訟程序予以起訴論罪科刑，此觀諸毒品危害防制條例第20條
    、第23條第2 項規定自明。被告前於95年間因施用毒品案件
    ，經本院裁定送強治戒治後，於97年1 月22日執行完畢，並
    由臺灣高雄地方法院檢察署檢察官以97年度戒毒偵字第59號
    為不起訴處分確定之事實，有臺灣高等法院被告前案紀錄表
    1 份在卷可參，是被告於上開強制戒治執行完畢釋放後5 年
    內，又犯本件施用毒品犯行，則公訴人予以起訴，尚無不合
    ，本院自得依法論科。
四、核被告所為，係犯毒品危害防制條例第10條第1 項之施用第
    一級毒品罪。被告持有第一級毒品後進而施用，其持有之低
    度行為應為施用之高度行為所吸收，故不另論其持有毒品罪
    。又被告有如起訴書犯罪事實欄所載之前案紀錄，前於97年
    8 月29日縮短刑期執行完畢等情，有臺灣高等法院被告前案
    紀錄表可參，其受有期徒刑執行完畢後，5 年內故意再犯本
    件有期徒刑以上之罪，為累犯，應依刑法第47條第1 項之規
    定，加重其刑。另被告於警方未發覺其施用第一級毒品海洛
    因之前，主動坦承施用毒品犯行，而願接受裁判之事實，有
    警詢筆錄可參，堪認均符合自首之要件，依刑法第62條前段
    ，減輕其刑，並先加而後減之。本院審酌被告前因施用毒品
    案件，經強制戒治程序，由檢察官不起訴處分後，仍不知悛
    悔，再次施用毒品自戕其身，顯然缺乏戒絕毒品之決心，惟
    念及被告坦承施用第一級毒品之事實，且其行為尚未害及他
    人，並斟酌被告之犯罪動機、手段以及被告之智識程度等一
    切情狀，量處如主文所示之刑，以資儆懲。
據上論斷，應依刑事訴訟法第273 條之1 第1 項、第284 條之1
、第299 條第1 項前段，毒品危害防制條例第10條第1 項，刑法
第11條前段、刑法第47條第1 項、第62條前段，判決如主文。
本案經檢察官杜妍慧到庭執行職務。
中    華    民    國    99    年    1     月    28    日
                  刑事第十庭  法  官  曾子珍
以上正本證明與原本無異。
如不服本判決，應於收受送達後10日內向本院提出上訴書狀。
中    華    民    國    99    年    1    月     28    日
                              書記官  李承悌
附錄本判決論罪科刑法條全文：
毒品危害防制條例第10條
施用第一級毒品者，處6月以上5年以下有期徒刑。
施用第二級毒品者，處3年以下有期徒刑


司法院資訊處製作；財團法人民間司法改革基金會備份。
